【裁判字號】    92,交易,244
【裁判日期】    920729
【裁判案由】    過失致死
【裁判全文】
臺灣高雄地方法院刑事判決                        九十二年度交易字第二四四號
    公  訴  人  臺灣高雄地方法院檢察署檢察官
    被      告  甲○○
右列被告因案件，經檢察官聲請簡易判決處刑（九十二年度偵字第五九０九號），本
院簡易庭簽移本院依通常程序審理（九十二年度交簡字第一二七七號），本院判決如
左：
    主  文
甲○○因過失致人於死，處有期徒刑拾月，緩刑肆年。
    事  實
一、甲○○雖考領有普通小汽車駕駛執照，惟自民國九十一年五月三十一日起至九十
    三年二月二十八日止因交通違規遭吊扣駕駛執照，竟於上開期間內之九十二年三
    月十二日十二時二十七分許，駕駛車牌號碼Ｆ二─八四八五號自用小客車，沿高
    雄市○鎮區○○路慢車道由東往西方向行駛，途經該路段自中山路口往東起算第
    三個紅綠燈以東五十三公尺處，原應注意汽車行駛時，駕駛人應注意車前狀況，
    並隨時採取必要之安全措施，且依當時天候晴朗、日間自然光線、路面乾燥無缺
    陷、視距良好無障礙之情形，又無不能注意之情事，乃竟疏於注意車前動態，貿
    然前駛，適有鄭耀輝騎乘車牌號碼ＯＥＮ—九七九號重型機車行駛於同向前方，
    甲○○乃自後追撞鄭耀輝所騎乘之上開重型機車，致鄭耀輝之機車失控打滑倒地
    ，鄭耀輝則因此受有顱內出血及多處外傷之傷害，於送醫途中不治死亡。
二、案經鄭耀輝之子乙○○訴由高雄市政府警察局前鎮分局報告臺灣高雄地方法院檢
    察署檢察官偵查起訴。
    理  由
一、訊據被告甲○○對其於右揭時、地發生車禍，並致使被害人鄭耀輝死亡之事實固
    均坦承不諱，惟辯稱其當日有服用鎮靜劑，故不知車禍如何發生云云。經查：右
    揭犯罪事實，業經告訴人乙○○指訴綦詳，復有現場相片九幀、交通事故調查報
    告表（一）、（二）各一份在卷可憑，且被害人係因本件車禍致顱內出血死亡，
    業經臺灣高雄地方法院檢察署檢察官督同法醫師相驗明確，有相驗屍體證明書、
    驗斷書、及勘驗筆錄等在卷可憑，被告雖辯稱其當日有服用鎮靜劑藥物云云，惟
    其血液經送驗結果，並未發現含安非他命類、鴉片類、鎮靜安眠藥類、農藥及其
    他常見藥物成分等情，有法務部調查局調科壹字第０九二０００九六七九０號檢
    驗通知書附卷可稽，被告前開所辯，應係事後脫卸之詞，不足採信。
二、按汽車行駛時，應注意車前狀況，並隨時採取必要之安全措施，道路交通安全規
    則第九十四條第三項定有明文。被告既考領有普通小汽車駕照，縱其肇事時駕駛
    執照遭吊扣，對於上開規定仍應知之甚詳，且依當時天候晴朗、日間自然光線、
    路面乾燥無缺陷、視距良好無障礙之情形，又無不能注意之情事，乃竟疏於注意
    車前動態，自後追撞被害人之機車，致肇事使被害人受創死亡，其有過失，已經
    明顯，高雄市政府交通局車輛行車事故鑑定委員會亦同此認定，有該會高市鑑字
    第九二０四一五０號鑑定意見書在卷可參。而被害人因本件車禍死亡，與被告之
    過失行為間並有相當因果關係，本件事證明確，被告犯行已堪認定。
三、本件被告甲○○駕駛自用小客車肇事致人於死，核其所為係犯刑法第二百七十六
    條第一項之過失致人於死罪。又被告前因違反交通處罰條例案件，以致於遭易處
    吊扣駕駛執照（九十一年五月三十一日至九十三年二月二十八日），有汽車駕駛
    人資料一紙在卷足參，且為被告自承無誤，本件被告於駕照吊扣期間駕車肇事致
    人死亡，自屬無駕駛執照駕車（參見司法院八十二年三月三十日八二廳刑一字第
    五二八三號函），應依道路交通管理處罰條例第八十六條第一項之規定，加重其
    刑。爰審酌被告並無前科，素行良好，有臺灣高等法院被告全國前案紀錄表在卷
    可憑，其於駕照吊扣期間復駕車肇事致本件被害人死亡，且就車禍之發生過失程
    度非低，犯後雖坦承部分犯行，態度尚可，惟迄未與告訴人達成民事和解等一切
    情狀，酌情量處如主文所示之刑。又查被告未曾受有期徒刑之宣告，此有前開臺
    灣高等法院被告全國前案紀錄表在卷可查，經此審判科刑後，當知所警惕，而無
    再犯之虞，且告訴人亦當庭表明不欲追究被告責任，故本院認所宣告之刑，以暫
    不執行為適當，因併宣告緩刑四年，以啟自新。
據上論斷，應依刑事訴訟法第二百九十九條第一項前段，道路交通管理處條例第八十
六條第一項、刑法二百七十六條第一項、第七十四條第一款，罰金罰鍰提高標準條例
第一條前段，判決如主文。
中      華      民      國      九十二      年    七    月    二十九    日
                                        臺灣高雄地方法院交通法庭
                                            審判長法  官  林  水  城
                                  法  官  盧  怡  秀
                                                  法  官  謝  雨  真
右正本證明與原本無異。
如不服本判決，應於判決送達後十日內，向本院提出上訴狀。
                                                  書記官  陳  威  志
中    華    民    國      九十二      年      七      月     二十九     日
附錄本判決論罪之法條：
刑法二百七十六條第一項
因過失致人於死者，處二年以下有期徒刑、拘役或二千元以下罰金。


司法院資訊處製作；財團法人民間司法改革基金會備份。
